【裁判字號】    98,易,3998
【裁判日期】    981229
【裁判案由】    詐欺
【裁判全文】
臺灣臺中地方法院刑事判決              98年度易字第3998號
公  訴  人  臺灣臺中地方法院檢察署檢察官
被      告  乙○○
上列被告因詐欺案件，經檢察官提起公訴（98年度偵字第 25702
號、第26179 號），被告於準備程序中就被訴事實為有罪之陳述
，本院於聽取當事人之意見後，合議庭裁定以簡式審判程序審理
，判決如下：
    主    文
乙○○幫助犯詐欺取財罪，處拘役肆拾日，如易科罰金，以新台
幣壹仟元折算壹日，緩刑貳年。
    犯罪事實及理由
一、乙○○於民國98年8 月22日上午，因瀏覽自由時報上之分類
    廣告欲應徵外勤司機工作，乃撥打報載之0000000000號行動
    電話聯絡後，有真實姓名年籍不詳之成年男子要求其提供金
    融帳戶提款卡供薪資轉帳之用，且需先經過測試。乙○○明
    知提供金融帳戶予他人使用，有幫助詐欺集團成員作為人頭
    帳戶，以供犯罪贓款出入所用，並使犯罪偵查機關無從查知
    其真正身分之可能，仍基於縱有人以其金融帳戶實施詐欺犯
    罪，亦不違背其本意之幫助犯意，於同日14時許，將其先前
    於97年7月22日，在臺中縣豐原市○○○路225號之華南商業
    銀行西豐原分行所申設之帳號000000000000號帳戶存摺影本
    、提款卡暨其密碼，在臺中市○○路○ 段之「富王飯店」附
    近，交付前開真實姓名年籍不詳之成年男子，嗣該取得上開
    系爭帳戶提款卡及密碼之不詳詐欺集團成員，共同意圖為自
    己不法之所有，於98年8 月22日某時，由前開詐騙集團之真
    實姓名年籍不詳之詐騙集團成年成員，以電話向丙○○詐稱
    ：係雅虎奇摩購物員工，因設定之疏失，導致其於網路購物
    轉帳，誤設為分期付款，其帳戶將每月扣款，必須依指示至
    自動櫃員機操作解除云云，致使丙○○因而陷於錯誤，乃分
    別2 次，於同年月24日18時34分許，在臺北市○○路與大安
    路口之郵局提款機，將新台幣（下同）2 萬9989元，匯入草
    屯郵局000-00000000000000號之帳戶內（涉嫌幫助詐欺部分
    ，另由臺灣南投地方法院檢察署檢察官偵辦），於同日19時
    26分許, 在臺北市不詳地點之華南銀行，以臨櫃之方式，將
    現金10萬元，存入乙○○之上開系爭帳戶內，旋遭不詳之人
    提領一空。嗣丙○○察覺有異，報警處理而循線查獲上情。
二、前開犯罪事實，有下列證據可證：
（一）被告乙○○於本院準備程序及審理時為認罪之陳述。
（二）證人丙○○於於警詢時之證述。
（三）華南商業銀行西豐原分行帳戶之存摺封面影本、帳戶歷史
      交易查詢明細表、華南銀行自動櫃員機交易明細單在卷可
      憑。
三、爰審酌被告交付銀行帳戶供詐欺集團使用以詐欺取財，使犯
    罪難以查緝，助長犯罪，及被害人所生損害，犯後迄未與被
    害人和解，暨其犯後協助員警逮捕收取其帳戶之犯嫌紀建明
    ，並於本院訊問時坦承犯行，已知悔悟等一切情狀，量處如
    主文所示之刑，並諭知易科罰金之折算標準。查被告前未曾
    因故意犯罪受有期徒刑以上刑之宣告，有臺灣高等法院被告
    前案紀錄表、臺灣臺中地方法院檢察署刑案資料查註紀錄表
    各一件附卷可憑，其犯後坦承犯行，深具悔意，並協助員警
    逮捕收取其帳戶之犯嫌，經此偵審程序教訓，當知警惕而無
    再犯之虞，本院綜核各情暨檢察官之求刑，所宣告之刑，認
    以暫不執行為適當，併予宣告緩刑2年，以啟自新。
四、依刑事訴訟法第273條之1第1項、第299條第1項前段、第310
    條之2、第454條第1項，刑法第339條第1 項、第30條、第41
    條第1項前段、第74條第1項第1款，刑法施行法第1條之1第1
    項、第2項前段，判決如主文。
本案經檢察官甲○○到庭執行職務
中    華    民    國    98    年    12    月    29    日
                  刑事第九庭    法  官 唐光義
以上正本證明與原本無異。
如不服本判決，應於收受送達後10日內向本院提出上訴書狀（應
敘述具體理由並附繕本）。
上訴書如未敘述理由，應於上訴期間屆滿後20日內補提理由書於
本院。
                                書記官 黃聖心
中    華    民    國    98    年    12    月    29    日
【附錄本案論罪科刑法條】
中華民國刑法第339條
（普通詐欺罪）
意圖為自己或第三人不法之所有，以詐術使人將本人或第三人之
物交付者，處 5 年以下有期徒刑、拘役或科或併科 1 千元以下
罰金。
以前項方法得財產上不法之利益或使第三人得之者，亦同。
前二項之未遂犯罰之。
中華民國刑法第30條
（幫助犯及其處罰）
幫助他人實行犯罪行為者，為幫助犯。雖他人不知幫助之情者，
亦同。
幫助犯之處罰，得按正犯之刑減輕之。
中華民國刑法第74條
（緩刑要件）
受 2 年以下有期徒刑、拘役或罰金之宣告，而有下列情形之一
，認以暫不執行為適當者，得宣告 2 年以上 5 年以下之緩刑，
其期間自裁判確定之日起算：
一、未曾因故意犯罪受有期徒刑以上刑之宣告者。
二、前因故意犯罪受有期徒刑以上刑之宣告，執行完畢或赦免後
    ，五年以內未曾因故意犯罪受有期徒刑以上刑之宣告者。
緩刑宣告，得斟酌情形，命犯罪行為人為下列各款事項：
一、向被害人道歉。
二、立悔過書。
三、向被害人支付相當數額之財產或非財產上之損害賠償。
四、向公庫支付一定之金額。
五、向指定之政府機關、政府機構、行政法人、社區或其他符合
    公益目的之機構或團體，提供四十小時以上二百四十小時以
    下之義務勞務。
六、完成戒癮治療、精神治療、心理輔導或其他適當之處遇措施
    。
七、保護被害人安全之必要命令。
八、預防再犯所為之必要命令。
前項情形，應附記於判決書內。
第 2 項第 3 款、第 4 款得為民事強制執行名義。
緩刑之效力不及於從刑與保安處分之宣告。

司法院資訊處製作；財團法人民間司法改革基金會備份。
